【裁判字號】    97,易,1769
【裁判日期】    971022
【裁判案由】    詐欺
【裁判全文】
臺灣臺中地方法院刑事判決              97年度易字第1769號
公  訴  人  臺灣臺中地方法院檢察署檢察官
被      告  戊○○
選任辯護人  方文獻律師
上列被告因詐欺案件，經檢察官提起公訴（96年度偵續字第150
號），本院判決如下：
    主    文
戊○○無罪。
    理    由
一、公訴意旨略以：被告戊○○明知其女兒馬慶懿（原名為馬玉
    音）所有坐落臺中市○區○村段一○三五六之○○○、一○
    三五七之○○○、一○三五八之○○○建號（門牌號碼為臺
    中市○○路五七七之五、五七七之六、五七七之八號）等三
    間建物（下合稱前開建物）依法不得作為供消費娛樂場所使
    用，且明知前開建物曾因於民國八十六年間先後經營「大圓
    坊卡拉ＯＫ」、「長虹卡拉ＯＫ」等消費娛樂場所，而遭臺
    中市政府以違法變更使用用途為由，裁罰並因而停業，竟仍
    意圖為自己不法之所有，於九十四年九月十日，向告訴人丙○○（起訴書誤載為洪俊銘）詐稱：前開建物屬合法商業用
    途，若頂讓前開建物內經營卡拉ＯＫ之裝潢及物品，並向其
    承租前開建物，即可供合法經營卡拉ＯＫ店使用等語，致使
    告訴人丙○○陷於錯誤，遂將新臺幣（下同）二十四萬元交
    付被告，俾頂讓前開建物之經營卡拉ＯＫ物品及裝潢（下稱
    前開卡拉ＯＫ等設備），且委由其合夥人即告訴人丁○以承
    租人名義與被告簽立前開建物之租賃契約（當日告訴人丁○
    、丙○○並交付六萬元押租金予被告）後，進而由告訴人丙○○實際經營「歡喜園卡拉ＯＫ」。嗣於九十五年三月二十
    二日，臺中市政府派員檢查前開建物，發現前開建物有前開
    擅自變更使用情事，並隨即依法斷水斷電而無法繼續營業，
    告訴人丙○○、丁○始知前開建物依法不得供作消費娛樂場
    所使用，而查悉受騙。因認被告涉犯刑法第三百三十九第一
    項之詐欺取財罪嫌等語。
二、按犯罪事實應依證據認定之，無證據不得認定其犯罪事實，
    又不能證明被告犯罪者，應諭知無罪之判決，刑事訴訟法第
    一百五十四條第二項、第三百零一條第一項分別定有明文。
    又認定不利於被告之事實，須依積極證據，苟積極證據不足
    為不利於被告事實之認定時，即應為有利於被告之認定，更
    不必有何有利之證據；認定犯罪事實所憑之證據，雖不以直
    接證據為限，間接證據亦包括在內；然而無論直接或間接證
    據，其為訴訟上之證明，須於通常一般之人均不致有所懷疑
    ，而得確信其為真實之程度者，始得據為有罪之認定，倘其
    證明尚未達到此一程度，而有合理之懷疑存在時，事實審法
    院復已就其心證上理由予以闡述，敘明其如何無從為有罪之
    確信，因而為無罪之判決，尚不得任意指為違法（最高法院
    三十年度上字第八一六號、七十六年臺上字第四九八六號判
    例意旨參照）。按刑法第三百三十九條第一項之詐欺取財罪
    ，係以意圖為自己或第三人不法之所有，以詐術使人陷於錯
    誤，將本人或第三人之物交付為構成要件。是刑法上之詐欺
    取財罪，除行為人主觀上有為自己或第三人不法之所有之意
    圖外，於客觀上，必以行為人有施用詐術為必要，如未使用
    詐術使人陷於錯誤，自不得以詐欺取財罪相繩。所謂以詐術
    使人交付，必係被詐欺人因其詐術而陷於錯誤，始為相當，
    若其所用方法，不能認為詐術，亦不致使人陷於錯誤，即不
    構成本罪（最高法院四十六年臺上字第二六○號判例意旨參
    照）。
三、證據能力之說明：查檢察官、被告戊○○及其辯護人對於本
    判決所引用之下列各項證據方法之證據能力，於本院準備程
    序時均表示無意見，且於法院調查證據時，知有刑事訴訟法
    第一百五十九條第一項不得為證據之情形，亦未於言詞辯論
    終結前聲明異議，茲審酌該等言詞陳述及書面作成時之情況
    ，並無不宜作為證據之情事，依刑事訴訟法第一百五十九條
    之五之規定，自得作為證據，合先敘明。
四、公訴人認被告戊○○涉有前開詐欺取財罪嫌，係以：(一)依卷
    附前開租賃契約書及證人丙○○、甲○○於檢察官訊問時結
    證及證人丙○○、丁○於審理時結證之證言，可知被告向證
    人丙○○詐稱前開建物位於商業區，可供合法經營卡拉ＯＫ
    店使用之商業用途，以此施用詐術之方式，致使證人丙○○
    陷於錯誤，證人丙○○始委由證人丁○出面與被告簽立前開
    租賃契約，並交付合計三十萬元予被告，且簽立前開租賃契
    約時，證人甲○○亦在場見聞；(二)由被告於偵查中之供述，
    足認簽立前開租賃契約書時，被告有向證人丙○○表示前開
    建物得為商業用，且之前前開建物曾先後出租予他人而作為
    經營「大圓坊卡拉ＯＫ」、「長虹卡拉ＯＫ」之場所，並曾
    因違反建築法而遭臺中市政府依法裁罰；(三)觀諸卷附前開建
    物之使用執照內容，可知前開建物係屬住宅區，且一樓使用
    用途僅限於店舖及辦公室，且參以卷附臺中市政府九十六年
    四月二十五日府都管字第○九六○○○六六二四○號函附資
    料，可知前開建物前於八十六年間，即因經營「大圓坊卡拉
    ＯＫ」，遭臺中市政府以違法變更使用用途，違反建築法第
    七十三條、第九十一條之規定裁罰當時之使用人，並依建築
    法第七十七條、第九十一條之規定裁罰前開建物之所有人即
    證人馬慶懿；(四)依卷附臺中市政府九十五年三月二十二日公
    共安全之結構及設備檢查紀錄表，可知臺中市政府（都市發
    展局）人員於九十五年三月二十二日至前開建物檢查時，證
    人丙○○在場，當時前開建物復因擅自變更使用及建築物構
    造、設備不符規定（原核定使用用途為供一般門診、零售、
    日常服務場所），而有違反建築法第七十三條、第七十七條
    、第九十一條規定之情事；(四)參諸證人馬慶懿於檢察官訊問
    時之證述，可知前開建物實質上為被出資購買、出租事宜亦
    均由被告處理，且前開建物先前遭裁罰乙節證人馬慶懿並不
    知情，而為被告所知悉，為其所憑之論據。訊據被告固不否
    認其於九十四年九月十日，在前開建物，有與證人丁○（即
    承租人）、證人丙○○（即證人丁○之連帶保證人）簽立前
    開租賃契約書，將前開建物出租並頂讓前開卡拉ＯＫ等設備
    予證人丁○，且當場收取頂讓金及押租金合計二十六萬元等
    情，惟堅詞否認有前揭詐欺取財之不法犯行，辯稱：簽立前
    開租賃契約書時，我雖有說前開建物可作為商業用途，但未
    提及前開建物位於商業區；我將前開建物出租予丁○前，雖
    曾將前開建物出租予他人作為卡拉ＯＫ店使用，並曾收到前
    開建物遭臺中市政府都市發展局裁罰之紅單，但我不知道內
    容為何且直接交給承租人處理；簽立前開租賃契約後，我曾
    主動提醒丙○○需辦理營利事業登記（下稱營業登記），並
    無丙○○或丁○欲辦理營業登記請我提供相關資料，而我故
    為拖延或不提供資料之情形等語。被告辯護人則辯護稱：被
    告簽約時，僅敘明前開建物可供作商業用途，並未提及前開
    建物位於商業區，且前開建物實際上亦得作為商業用途，被
    告自無施用詐術之行為，又證人丙○○既認前開建物可為合
    法經營卡拉ＯＫ，何以未辦理營業登記即為營業，甚且係經
    營達六個月之久仍未申請營業登記，益徵證人丙○○顯深知
    其經營之「歡喜園卡拉ＯＫ」乃一般坊間非法營業之卡拉Ｏ
    Ｋ型態，始未辦理營業登記，其自亦無陷於錯誤等語。經查
    ：
  (一)被告於九十四年九月十日在前開建物，與證人丁○（即承租
    人）、證人丙○○（即證人丁○之連帶保證人）簽立前開租
    賃契約書，將前開建物出租並頂讓前開卡拉ＯＫ等設備予證
    人丁○，前開租賃契約書中載明押金六萬元、每月租金二萬
    元及頂讓金二十四萬元，當時另有證人甲○○、乙○○在場
    ，且前開租賃契約書係由證人乙○○繕寫（手寫部分）等情
    ，業據證人丙○○、丁○、甲○○、乙○○均於於本院審理
    時結證明確，互核情節相符，並有前開租賃契約書一件附卷
    可按，且為被告所不爭執，堪認屬實。
  (二)觀諸前開租賃契約書內容，雖記載承租人為證人丁○，證人
    丙○○則僅係證人丁○之連帶保證人。又就前開建物及其內
    前開卡拉ＯＫ等設備之承租及頂讓，係由證人丙○○、丁○
    共同出資並合夥經營「歡喜園卡拉ＯＫ」乙節，固據證人丙○○、丁○於本院審理時結證在卷。惟簽立前開租賃契約書
    前，均係由證人丙○○與被告接洽聯繫承租前開建物及其內
    之前開卡拉ＯＫ等設備頂讓事宜，並親至現場了解前開建物
    及其內之前開卡拉ＯＫ等設備，過程中證人丁○均未參與，
    嗣證人丁○係於簽立前開租賃契約書時，始至前開建物並以
    承租人名義簽立前開租賃契約書等情，業據證人丙○○、丁○、甲○○均於本院審理時結證屬實。且參諸證人丁○於本
    院審理時結證：因當時丙○○沒有事業，說要租賃前開建物
    做卡拉ＯＫ，因為丙○○沒有錢，所以我就出錢，並委由丙○○經營卡拉ＯＫ；丙○○與甲○○看到有卡拉ＯＫ要租賃
    ，所以丙○○與甲○○看了前開建物之後想要租賃，但是沒
    有錢，本來說要向我借錢，但是不好意思開口，所以我就說
    要合夥；我與丙○○並未寫合夥契約，我都是住在臺南，因
    我本身也有做生意，且我對於卡拉ＯＫ不了解；我不知道經
    營卡拉ＯＫ有什麼限制，丙○○比較清楚；簽約後丙○○有
    向我說要辦營業登記，我說可以，辦營業登記丙○○比我清
    楚，承租前開建物後為何未辦理營業登記丙○○比較清楚，
    我不知道等語（見本院卷一二○至一二二頁），並佐以證人
    丙○○於本院審理時結證：我與丁○一起租前開建物，租賃
    前開建物是我要使用的，簽約時因為丁○出錢比我多，所以
    我才以丁○的名義簽約等語（見本院卷一一七頁背面），乃
    至證人甲○○於本院審理時結證：因朋友向我說有一家卡拉
    ＯＫ（即前開建物）要頂讓，我才轉達給丙○○；當天我與
    丙○○一起去簽約，因為卡拉ＯＫ是丙○○要經營的；因丁○住臺南，丙○○住臺中，由丙○○負責經營卡拉ＯＫ，丁○出錢等語（見本院卷一二五、一二六頁）以觀，則於簽立
    前開租賃契約書前，僅由證人丙○○與被告接洽聯繫並至前
    開建物現場了解承租頂讓事宜，證人丁○均未參與其中，且
    證人丁○就卡拉ＯＫ經營之限制及其後續相關營業登記亦無
    所悉，乃至實際上亦係證人丙○○自己使用前開建物及其內
    之前開卡拉ＯＫ等設備俾經營「歡喜園卡拉ＯＫ」之情形下
    ，足認究否承租前開建物及頂讓其內之前開卡拉ＯＫ等設備
    ，證人丁○均係植基於證人丙○○之決定並聽聞證人丙○○
    之意見為依歸，證人丁○自身顯無因被告之行為而陷於錯誤
    始交付財物之情事可言。此觀公訴意旨亦僅認本案遭被告詐
    騙而陷於錯誤者為證人丙○○，而未兼括證人丁○甚明，合
    先敘明。
  (三)又就被告於過程中是否提及前開建物係位於商業區乙節，證
    人丙○○、甲○○於檢察官訊問時及證人丙○○、丁○嗣於
    本院審理時雖均曾以證人身分就此部分為不利被告之證述，
    其中前開建物係位於住宅區（一樓使用用途僅限於店舖及辦
    公室）乙節，固有卷附前開建物之使用執照附卷可按。惟查
    ，證人乙○○於本院審理時明確結證：戊○○在簽約時，僅
    說是商業用，並不是說商業區，亦無保證可以經營卡拉ＯＫ
    等語外（見本院卷一二三頁背面），且證人甲○○於本院審
    理亦結證：我帶丙○○去前開建物看時，只知道有卡拉ＯＫ
    要頂讓給別人，丙○○他們怎麼說我不知道；我並無聽到戊○○說這是商業區或是商業用途的話，只知道可以做卡拉Ｏ
    Ｋ；因只是單純要頂讓該店，我問丙○○是否有喜歡，且都
    是由丙○○與被告接觸，我並不了解戊○○當時是怎麼說可
    以做卡拉ＯＫ；丙○○、丁○簽約時，他們講話我並無注意
    聽，且他們聊得過程中我並不了解等語（見本院卷一二六頁
    ）。且衡諸證人丙○○、甲○○係男女朋友關係，亦據證人
    丙○○、甲○○均於本院審理時結證在卷（見本院卷一一六
    、一二五頁），顯見其等二人交誼甚篤、關係密切，堪認證
    人甲○○嗣於本院審理時前揭與檢察官訊問時互為岐異之證
    言，並無故為迴護被告之可能，已難認被告有詐稱前開建物
    係位於商業區之行為。況證人丁○以告訴人身分向臺灣臺中
    地方法院檢察署具狀提出本案告訴並於偵查庭應訊後，其事
    後特具狀向該署陳報其在偵查庭應訊時，係一時口誤始陳述
    前開建物為「營業區」等語，為免誤會特此更正（即更正為
    被告詐騙內容係商業區、得供營業使用）乙節，此觀證人丁○於九十五年八月四日提出之刑事補充理由狀即明（見他字
    卷四二頁），則證人丁○前後陳述顯非相同、互不一致，由
    此益見被告是否有詐稱前開建物係位於商業區之行為，至仍
    有相當程度之合理懷疑存在，自難遽為不利被告之認定。
  (四)另被告曾提及前開建物可供作為商業用途乙節，固據被告自
    承在卷，然此部分亦與前開建物所有權狀上所載內容相符，
    有前開建物所有權狀附卷可按外（見他字卷十六至十八頁）
    ，且綜參前揭卷附前開建物使用執照及臺中市政府九十五年
    三月二十二日公共安全之結構及設備檢查紀錄表內容，可知
    前開建物可供營業店舖及辦公室（依建築物使用類組及變更
    使用辦法，係屬Ｇ─３類別即：供一般門診、零售、日常服
    務場所）之用途，顯見前開建物確可營業使用，自難遽認被
    告此部分行為確屬施用詐術之行為。實則，自證人丙○○之
    角度言，亦無因誤信其承租之前開建物及頂讓其內之前開卡
    拉ＯＫ等設備係屬「合法」（即誤信符合建築法規定等可供
    其合法經營卡拉ＯＫ之商業用途）、陷於錯誤之情事可言，
    無從逕為不利被告之認定，說明如次：
  1.觀諸前揭卷附臺中市政府九十五年三月二十二日公共安全之
    結構及設備檢查紀錄表記載之內容（見他字卷二二頁），可
    知就前開建物變更使用及建築物構造、設備不符建築法規定
    之原因，係註明：「三戶合併為一戶」等語。又參以卷附前
    開租賃契約書內容，業已載明前開建物之三個門牌號碼（即
    臺中市○○路五七七之五、五七七之六、五七七之八號），
    且當時簽約地點復在前開建物內，證人丙○○於簽約前之同
    日，亦已先行至前開建物了解現場狀況等情，亦據證人丙○○、丁○、甲○○於本院審理時結證屬實，其中證人丙○○
    於本院審理時復明確結證：當時簽約時，我有看過前開租賃
    契約書之內容，前開租賃契約書正面有寫臺中市○○路五七
    七之五、五七七之六、五七七之八號三個門牌號碼等語（見
    本院卷一一七頁背面），足見證人丙○○於簽立前開租賃契
    約之際，已對前開建物互為貫通、改變隔間之事實知之甚詳
    ，於此情形，倘謂證人丙○○有何誤信合於建築法規定、陷
    於錯誤之情事，顯與常情不符，亦屬速斷。
  2.參諸證人丙○○於本院審理時結證：我向戊○○承租前開建
    物的目的就是要開卡拉ＯＫ營業；我於簽立前開租賃契約時
    ，並沒有請戊○○提供相關資料證明前開建物係商業區、可
    以經營卡拉ＯＫ，只有口頭說；前開租賃契約書上沒有記載
    可供經營卡拉ＯＫ的約定，只是口頭說；住宅區不能核准經
    營卡拉ＯＫ，八大行業都要在商業區才可經營，且前開建物
    裡面打通是嚴重違規；我經營「歡喜園卡拉ＯＫ」之前，也
    曾代替朋友在彰化市店經營名稱為「京橋」的卡拉ＯＫ，當
    時是以飲食店名義辦理營業登記等語（見本院卷一一五至一
    一九頁）。從而，依證人丙○○先前已有經營卡拉ＯＫ店及
    辦理該店營業登記等經歷之情形下，證人丙○○對於前開建
    物得供其所稱「合法」經營卡拉ＯＫ商業用途之約定，自應
    極為重視、亦甚詳悉應具之文件等相關資料為何，於此情形
    ，倘被告果真有向證人丙○○詐稱前開建物得供合法經營卡
    拉ＯＫ商業用途乃至詐稱係位於商業區之行為，證人丙○○
    對於如此重要之約定，且在被告未提供任何資料之情形下，
    竟在前開租賃契約書內隻字未提、未予載明，反以口頭說說
    之方式為之，實悖於常情，則證人丙○○乃至證人丁○另方
    面證稱：戊○○有說前開建物是合法可以經營卡拉ＯＫ等語
    ，其真實性至有可疑，非可輕信，自難據為不利被告認定之
    憑據。
  3.至證人丙○○雖於檢察官訊問時證稱：我知道做卡拉ＯＫ店
    要去辦營業登記，因為我怕剛開始做不起來，我做卡拉ＯＫ
    二個月後發現做的不錯，要去辦營業登記，向戊○○要使用
    執照，但戊○○一直拒絕拿給我等語（見他字卷三七頁），
    其嗣於本院審理時則證稱：我怕「歡喜園卡拉ＯＫ」經營不
    起來，所以想說一段時間後再辦理營業登記；我經營「歡喜
    園卡拉ＯＫ」過程中，有要去辦理營業登記，有打電話給戊○○，後來就不了了之等語（見本院卷一一五、一一六頁）
    。然證人丙○○先前已有經營卡拉ＯＫ店及辦理該店營業登
    記等經歷，其對於前開建物得供其所稱之「合法」經營卡拉
    ＯＫ商業用途自亦極為重視，有如前述。則證人丙○○竟未
    確認前開建物是否符合其所稱之「合法」商業用途並積極辦
    理營業登記，反而係預先擔憂「歡喜園卡拉ＯＫ」生意不佳
    而未辦理營業登記，甚且於被告拒絕提供使用執照之情形下
    ，最後仍不了了之而未辦理營業登記，顯不符常情，已難憑
    採。況衡諸證人丙○○經營之「歡喜園卡拉ＯＫ」，於九十
    五年三月二十二日遭臺中市政府（都市發展局）人員檢查前
    開建物有上揭違反建築法規定後，證人丁○旋即出面並於九
    十五年四月中旬以存證信函催告被告處理，有該存證信函附
    卷可按（見他字卷八至十頁），則證人丙○○竟於承租使用
    前開建物長達約六個月間，且在被告不配合提供使用執照等
    相關證件，致證人丙○○無法辦理營事登記之情形下，證人
    丙○○乃至證人丁○竟均任令被告長期之不配合，未以任何
    書面催請被告處理，益見證人丙○○前揭關於其因擔憂「歡
    喜園卡拉ＯＫ」生意不佳而未辦理營業登記、被告拒絕提供
    使用執照而未辦理營業登記之證言，至與常情相違，不足採
    信。於此情形，倘遽予推認證人丙○○係因被告之行為因而
    陷於錯誤，實仍存有合理懷疑存在，無從確信為真實。
  4.進一步言，證人丙○○於簽立前開租賃契約之際，對於前開
    建物互為貫通、改變隔間之事實，已知之甚詳，有如前述。
    則證人丙○○遲未辦理營業登記，無非係為避免立即招致相
    關主管機關查察之風險。且衡諸前開建物之租金為每月二萬
    元，押金部分為六萬元，頂讓前開卡拉ＯＫ等設備之頂讓金
    則為二十四萬元等情，有如前述。而前開二十四萬元之頂讓
    金，被告係收取二十二萬元之現金，另二萬元則保留給被告
    供作日後至「歡喜園卡拉ＯＫ」消費可以扣抵之金額乙節，
    亦據證人丙○○於本院審理時結證明確（見本院卷一一五頁
    ）。則被告出租涵括三個建號（三門牌號碼）之前開建物所
    約定之前開租金、押金顯非甚鉅，且證人丙○○係先至前開
    建物現場查看後而頂讓前開卡拉ＯＫ等設備，其中甚且留供
    二萬元供作被告日後至「歡喜園卡拉ＯＫ」消費所得扣抵之
    金額，自難認其與被告約定頂讓該設備本身之價值，有遠逾
    市場行情之情事。衡情證人丙○○顯係經斟酌損益、利弊取
    捨後，認為仍有利可圖，始未辦理營業登記即逕自經營「歡
    喜園卡拉ＯＫ」。從而，證人丙○○是否確有辦理營業登記
    而以合法方式經營「歡喜園卡拉ＯＫ」之本意，至有可疑，
    由此益見倘認證人丙○○係因被告之行為而陷於錯誤，並遽
    為不利被告之認定，實屬速斷。
  (五)至於依前揭卷附臺中市政府九十六年四月二十五日府都管字
    第○九六○○○六六二四○號函附資料，可知前開建物前於
    八十六年間，即因經營「大圓坊卡拉ＯＫ」，遭臺中市政府
    以違法變更使用用途，違反建築法第七十三條、第九十一條
    之規定裁罰當時之使用人，並依建築法第七十七條、第九十
    一條之規定裁罰前開建物之所有人即證人馬慶懿，且參諸證
    人馬慶懿於檢察官訊問時結證之證言，亦堪認前開建物實質
    上為被出資購買、出租事宜亦均由被告處理，而前開建物先
    前遭裁罰乙節證人馬慶懿並不知情、係為被告所知悉等情以
    觀，固堪認被告以其不知前開建物先前曾因違反建築法遭裁
    罰等語置辯之辯解與實情不符。然縱認被告此部分辯解不能
    成立，惟如前所述，證人丙○○就其承租之前開建物及頂讓
    其內之前開卡拉ＯＫ等設備，並無因誤信係屬「合法」（即
    誤信符合建築法規定等可供其合法經營卡拉ＯＫ之商業用途
    ）、陷於錯誤之情事，自不能單獨抽列並以被告消極未將前
    開建物先前曾遭主管機關裁罰之事告知證人丙○○或丁○，
    即以推測或擬制之方法逕謂證人丙○○係因陷於錯誤，始簽
    立前開租賃契約書並進而交付金錢予被告，並遽為不利被告
    之認定，亦甚明灼。
五、綜上所述，依公訴人所舉之證據，顯未達通常一般人均不致
    有所懷疑，而得以確信證人丙○○乃至證人丁○有因被告行
    為而導致其等陷於錯誤之情事，尚不足以使本院形成被告確
    有詐欺取財犯行之確信。本件顯屬被告與證人丙○○、丁○
    間就前開租賃契約所生之民事糾葛問題，自應循民事救濟途
    徑解決。揆諸首揭法條及判例意旨，不能證明被告犯罪，依
    法自應為無罪之諭知。
據上論斷，應依刑事訴訟法第三百零一條第一項，判決如主文。
中    華    民    國    97    年    10    月    22    日
                  刑事第九庭    審判長法  官  施慶鴻
                                      法  官  莊秋燕
                                      法  官  何世全
上正本證明與原本無異。
如不服本判決，應於收送達後十日內向本院提出上訴書狀（應敘
述具體理由並附繕本），上訴於臺灣高等法院臺中分院。
上訴書狀如未敘述理由，應於上訴期間屆滿後二十日內補提理由
書於本院。
                                      書記官  童洪芳美
中    華    民    國    97    年    10    月    22    日


司法院資訊處製作；財團法人民間司法改革基金會備份。
